【裁判字號】    97,審勞執,9
【裁判日期】    970212
【裁判案由】    勞資爭議執行裁定事件
【裁判全文】
臺灣高雄地方法院民事裁定             97年度審勞執字第9號
聲  請  人  乙○○
相  對  人  愛友旅行社股份有限公司苓雅分公司
法定代理人  甲○○
上列當事人間請求勞資爭議執行裁定事件，本院裁定如下：
    主  文
高雄市政府民國九十七年一月二十四日勞資爭議調解紀錄調解結
論所載：「(一)資方（愛友旅行社股份有限公司苓雅分公司，雇主
甲○○小姐）同意給付勞方（乙○○先生）工資餘額新台幣貳萬
伍仟壹佰零肆元整，並於九十七年一月三十日前由余靜慈小姐通
知勞方領取並代為轉交上款給勞方。」，准予強制執行。
其餘聲請駁回。
    理  由
一、聲請意旨略以：其與相對人愛友旅行社股份有限公司苓雅分
    公司於民國97年1 月24日經高雄市政府勞工局調解勞資爭議
    成立。惟資方迄今未依調解內容履行，爰依勞資爭議處理法
    37條第1 項前段規定，聲請就調解內容准予強制執行等語。
二、按勞資爭議經調解成立或仲裁者，當事人一方不履行其義務
    時，他方得向該管法院聲請裁定強制執行；又非有下列各款
    情形之一者，法院不得為駁回之裁定：(一)調解或仲裁內容，
    係使當事人為法律上所禁止之行為者。(二)調解內容或仲裁內
    容，與爭議標的顯屬無關或性質不適於強制執行者。(三)依其
    他法律不得為強制執行者。(四)違反本法調解或仲裁之規定者
    。勞資爭議處理法37條第1 項前段、第38條分別定有明文。
三、經查，本件聲請人主張之勞資爭議，業經高雄市政府依勞資
    爭議處理法規定，作成調解方案，並經勞資爭議雙方同意在
    調解紀錄簽名，有聲請人提出之高雄市政府97年1 月24日高
    市府勞二字第0970005145號函及所附之勞資爭議調解紀錄在
    卷可稽。依該次調解記錄所示，足認兩造確就相對人願給付
    聲請人如主文所示款項成立調解。又相對人屆期未依約履行
    其義務，亦經聲請人陳明在卷，是相對人既未依上開調解履
    行，則揆諸上開說明，聲請人聲請准予強制執行，即無不合
    ，應予准許。至上開調解紀錄調解結論所載：「另九十六年
    一月至十一月份以前勞方欠繳健保費部分，勞方已提出申復
    ，資方亦同意依健保局相關規定辦理補繳手續，勞資雙方合
    意依上開原則辦理」部分，因給付內容不明確，性質上不適
    於強制執行，是聲請人此部分准予強制執行之聲請，應予駁
    回。
四、據上論結，依勞資爭議處理法第37條第1 項前段、第38條，
    裁定如主文。
中    華    民    國    97    年    2     月    12    日
                      民事第二庭法  官  黃悅璇
正本係照原本作成。
如對本裁定抗告，須於裁定送達後10日內向本院提出抗告狀。
中    華    民    國    97    年    2     月    12    日
                                書記官  林昭吟


司法院資訊處製作；財團法人民間司法改革基金會備份。
